【裁判字號】    99,交聲,111
【裁判日期】    990331
【裁判案由】    違反道路交通管理處罰條例聲明異議
【裁判全文】
臺灣基隆地方法院交通事件裁定         99年度交聲字第111號
移送機關即
原處分機關  交通部公路總局臺北區監理所基隆監理站
聲明異議人
即受處分人  甲○○
上列聲明異議人即受處分人因違反道路交通管理處罰條例案件，
對於交通部公路總局臺北區監理所基隆監理站中華民國98年10月
5 日及99年1 月25日所為之處分（原處分案號：基監字第裁42-R
B0000000號、42-RB0000000號），聲明異議，本院裁定如下：
    主  文
異議均駁回。
    理  由
一、原處分意旨略以：聲明異議人即受處分人（下稱異議人）甲
    ○○於民國98年3 月14日下午1 時05分許，騎乘其所有車號
    POF-125 號重型機車，行經基隆市○○路與德安路交叉路口
    處，因行經有燈光號誌管制之交叉路口闖紅燈及重機駕照易
    處逕註（禁駛）之違規，經基隆市警察局第四分局中華路派
    出所（下稱舉發單位）值勤員警攔停異議人車輛，並以違反
    道路交通管理處罰條例第53條第1 項及第22條第1 項第4 款
    規定之行為，當場分別掣單舉發（基隆市警察局98年3 月4
    日基警交字第RB0000000 號、第RB0000000 號）。嗣異議人
    於應到案日期後（98年3 月29日）之99年2 月26日，向交通
    部公路總局臺北區監理所基隆監理站（下稱原處分機關）提
    起申訴，原處分機關函請舉發單位調查結果，仍認異議人有
    上開違規行為，乃依前揭道路交通管理處罰條例第53條第1
    項、第63條第1 項第3 款（裁決書漏載第3 款）、第22條第
    1 項第4 款及違反道路交通管理事件統一裁罰基準及處理細
    則第41條、第43條、第44條、第67條等規定，分別以98年10
    月5 日基監字第裁42-RB0000000號裁決書裁處異議人罰鍰新
    臺幣（下同）4,500 元，並記違規點數3 點及99年1 月25日
    基監字第裁42-RB0000000號裁決書裁處異議人罰鍰新臺幣（
    下同）3,600 元。
二、聲明異議意旨略以：伊於前揭違規時間經執勤員警同時開具
    兩張舉發單，實有違常理，亦與事實不符，爰依法提出異議
    云云。
三、按受處分人不服道路交通管理處罰條例第8 條所定主管機關
    所為之處罰者，得於接到裁決書之翌日起20日內，向管轄地
    方法院聲明異議、又聲明異議應以司法狀紙敘述異議理由，
    提出於原處分機關為之，道路交通管理處罰條例第87條第1
    項、道路交通案件處理辦法第13條分別定有明文；次按交通
    法庭認聲明異議不合法律上之程式，且無從補正者，應以裁
    定駁回之，道路交通案件處理辦法第18條前段亦定有明文；
    再按依道路交通管理處罰條例第87條規定向管轄法院聲明異
    議之期間，自裁決送達之翌日起算，並得依法扣除在途期間
    ，道路交通案件處理辦法第12條亦有明文。
四、經查：本件異議人林永浴居於「基隆市○○區○○路97巷16
    之2 號」乙節，除經異議人於聲明異議狀首頁敘明無誤，並
    據本院職權經由戶役政資訊連結作業系統查明屬實，有異議
    人之戶役政資訊連結作業資料1 份附卷足考。本件原處分機
    關即交通部公路總局臺北區監理所基隆監理站於98年10月5
    日所為基監字42-RB0000000號裁決書及99年1 月25日之基監
    字第裁42-RB0000000號裁決書，分別經交由郵政機關於98年
    10月6日及99年1月26日送達於受處分人甲○○位於基隆市○
    ○區○○路97巷16之2 號住處，均由異議人之同居人即其父
    蓋章代為收受，有交通部公路總局臺北區監理所基隆監理站
    送達證書影本各1份在卷可稽。而依行政程序法第73條第1項
    前段規定：「於應送達處所不獲會晤應受送達人時，得將文
    書付與有辨別事理能力之同居人、受雇人或應送達處所之接
    收郵件人員。」上開裁決書之送達既符合上述行政程序法送
    達之規定，則該裁決書於送達受處分人住所時，自發生送達
    之效力。而受處分人對該裁決如有不服，依照前揭說明，其
    20日之合法提出異議期間分別即自98年10月7 日（即其送達
    生效之翌日）起算至98年10月26日止，及99年1 月27日起算
    至99年2月22日止（期間末日為99年2月15日，惟遇連續假日
    ，末日以次日代之），且依法院訴訟當事人在途期間標準第
    4條1項第1 款之規定，不扣除在途期間，從而，受處分人至
    遲於98年10月26日及99年2月22日之午夜12 時以前，向管轄
    地方法院提出異議，詎受處分人竟遲至99年2 月26日始就前
    開2 次裁決內容表示不服，而向原處分機關提出申訴，並於
    99年3 月19日始將異議狀提出於原處分機關，經原處分機關
    於99年3 月26日轉呈本院，然前揭聲明異議均顯已逾期，此
    外，異議人於99年2 月22日之前，對上開裁決並無任何申訴
    表示不服之意思表示，有基隆地方法院99年3月29日下午4時
    電話紀錄表、蓋有原處分機關及本院上開收狀日期之受處分
    人聲明異議狀各1 份附卷可稽，則受處分人之聲明異議顯然
    不合法律上程式，且無從補正，核諸前揭說明，自應將此部
    分受處分人之異議駁回。
四、據上論斷，應依道路交通管理處罰條例第87條第2 項、道路
    交通案件處理辦法第18條前段，裁定如主文。
中    華    民    國    99    年    3     月    31    日
                    交通法庭  法  官  周霙蘭
以上正本證明與原本無異。
對於本件裁定如有不服，應於收受送達後5日內，向本院提出抗
告書狀，敘述抗告之理由，抗告於臺灣高等法院。
中    華    民    國    99    年    3     月    31    日
                              書記官  莊智凱

司法院資訊處製作；財團法人民間司法改革基金會備份。
